# 非同一控制下企业合并评估增值的部分

提问人：笑笑要上岸 时间：2022-06-18 16:39:00
请教陈版主：
P公司有A公司和B公司两家全资子公司，A公司与 2020 年通过非同一控制下企业合并的方式取得了C公司100%的股权，购买日资产的评估增值为固定资产、无形资产（土地）等，在购买日确认了评估增值的部分；
后续A公司编制合并财务报表时，对固定资产、无形资产的评估增值的部分进行了折旧和摊销。
2022 年 6 月，A公司转让C公司70%的股权给B公司，处置后A公司因为还有其他子公司，仍需继续编制合并财务报表，对于C公司评估增值的部分，由于固定资产和无形资产评估增值部分尚未折旧、摊销完毕，这部分怎么处理？

回答人：chenyiwei
对A而言，这部分尚未摊销完毕的购买日资产评估增值部分，在丧失对C公司控制权时应一并予以转销，纳入其合并报表层面处置C公司股权损益的计算，体现在合并报表的投资收益中。
对B而言，其个别报表中对C的长投成本应按照【合并日C公司可辨认净资产于A集团合并报表层面的账面价值+A集团合并报表层面与C相关的商誉价值】确定。B的合并报表编制应遵循《企业会计准则解释第 6 号》第二条规定。

提问人：笑笑要上岸 时间：2022-06-28 13:39:56
陈老师，不好意思，打扰了，新手小白在请教一下：A取得C时评估增值，我这边在A合并报表上做的是,借：固定资产 3300 万元 贷：资本公积 3300 万元，出售C公司70%股权丧失控制权后，A合并层面是，借：固定资产 3300 万元 贷：资本公积 3300 万元 ，借：资本公积 3300 万元 贷：投资收益 3300 万元？ B公司合并层面要按同一控制一体化原则，需要做， 借：固定资产 3300 万元 贷：资本公积 3300 万元？

回答人：chenyiwei
是。需注意A的合并报表层面始终不应出现评估增值相关的资本公积。